臺灣板橋地方法院刑事判決             100年度訴字第2110號
公  訴  人  臺灣板橋地方法院檢察署檢察官
被      告  劉聰郎
上列被告因違反毒品危害防制條例案件，經檢察官提起公訴（一
百年度毒偵字第五二七五號），被告就被訴事實為有罪陳述，本
院改行簡式審判程序審理，判決如下：
    主  文
劉聰郎施用第一級毒品，累犯，處有期徒刑柒月。
    事  實
一、劉聰郎前於民國九十三年間因施用毒品案件，經本院以九十
    三年度毒聲字第一六二四號裁定送觀察、勒戒後，因認有繼
    續施用毒品傾向，再經本院以九十三年度毒聲字第一九三八
    號裁定令入戒治處所施以強制戒治，後因無繼續戒治之必要
    ，已於九十四年七月二十八日停止戒治釋放出所，並經臺灣
    板橋地方法院檢察署以九十四年度戒毒偵字第四二五號為不
    起訴處分確定；復於九十六年間因施用毒品案件，經臺灣南
    投地方法院以九十六年度訴字第九四六號判決處有期徒刑六
    月，減刑為有期徒刑三月確定，於九十七年八月十六日縮刑
    期滿徒刑執行完畢；另於九十七年間因施用毒品案件，經本
    院以九十七年度訴字第三四六一號判決處有期徒刑七月確定
    ；再於九十八年間因施用毒品案件，經本院以九十八年度訴
    字第二○三八號判決處有期徒刑八月確定，上開二罪接續執
    行，於九十九年五月二十一日因縮短刑期假釋出監，所餘刑
    期交付保護管束，甫於九十九年八月二十九日假釋期滿未經
    撤銷而以執行完畢論。詎其猶不知悔悟並戒絕毒癮，復基於
    施用第一級毒品海洛因之犯意，於一百年六月十七日下午某
    時許，在南投縣某友人汽車內，以香菸摻有海洛因點燃吸食
    之方式，施用海洛因一次。嗣於一百年六月十七日下午八時
    三十分許，在南投縣竹山鎮台三線二二七．五公里北上路段
    為警查獲係列管之毒品治安顧慮人口，經其同意採集尿液送
    驗結果呈可待因及嗎啡陽性反應，而查悉上情。
二、案經南投縣政府警察局竹山分局移送臺灣板橋地方法院檢察
    署檢察官偵查起訴，本院改行簡式審判程序審理。
    理  由
一、訊據被告劉聰郎對於在上揭時、地施用海洛因之犯行坦承不
    諱。被告為警查獲後所採之尿液，分別以ＥＩＡ酵素免疫分
    01析法初驗、ＧＣ／ＭＳ氣相層析質譜儀法確認複驗後呈可
    待因及嗎啡陽性反應，此有卷附詮昕科技股份有限公司一百
    年七月八日編號00000000號濫用藥物尿液檢驗報告
    、應受尿液採驗人尿液檢體採集送驗紀錄表各一紙足稽（見
    一百年度毒偵字第五二七五號偵卷第九至十頁）。按毒品危
    害防制條例就施用毒品者，祇於「初犯」及「五年後再犯」
    二種情形，有其追訴條件之限制，即須於初犯經觀察、勒戒
    或強制戒治釋放後，五年內均無施用毒品之行為，始能認其
    前所實施之觀察、勒戒或強制戒治已足遮斷毒癮，而得於五
    年後再犯時，再予適用初犯之規定，重行觀察、勒戒等程序
    。倘五年內已經再犯，被依法追訴處罰，縱其第三次（或第
    三次以上）施用毒品之時間在初犯釋放五年以後，即與「五
    年後再犯」之情形有別，且因已於「五年內再犯」，顯見其
    再犯率甚高，原實施觀察、勒戒或強制戒治，已無法收其實
    效，而無五年戒斷期之存在，自無再經觀察、勒戒及強制戒
    治之必要，應得逕行追訴處罰，此有最高法院九十五年度台
    上字第一○七一號判決足資參照。查被告於九十三年間因施
    用毒品案件，經本院以九十三年度毒聲字第一六二四號裁定
    送觀察、勒戒後，因認有繼續施用毒品傾向，再經本院以九
    十三年度毒聲字第一九三八號裁定令入戒治處所施以強制戒
    治，後因無繼續戒治之必要，已於九十四年七月二十八日停
    止戒治釋放出所，並經臺灣板橋地方法院檢察署以九十四年
    度戒毒偵字第四二五號為不起訴處分確定；復於九十六年間
    因施用毒品案件，經臺灣南投地方法院以九十六年度訴字第
    九四六號判決處有期徒刑六月，減刑為有期徒刑三月確定，
    於九十七年八月十六日縮刑期滿徒刑執行完畢；另於九十七
    年間因施用毒品案件，經本院以九十七年度訴字第三四六一
    號判決處有期徒刑七月確定；再於九十八年間因施用毒品案
    件，經本院以九十八年度訴字第二○三八號判決處有期徒刑
    八月確定，上開二罪接續執行，於九十九年五月二十一日因
    縮短刑期假釋出監，所餘刑期交付保護管束，甫於九十九年
    八月二十九日假釋期滿未經撤銷而以執行完畢論，此有臺灣
    高等法院被告前案紀錄表及在監在押全國紀錄表附卷可按。
    被告本次再犯施用毒品犯行，依前揭最高法院判決意旨，顯
    非五年後再犯，自合於毒品危害防制條例第二十三條第二項
    之起訴條件。被告出於自由意志之自白與事實相符，事證明
    確，犯行洵堪認定，應依法論科。
二、被告於上揭強制戒治執行完畢後，再犯本件施用毒品之犯行
    ，核其施用第一級毒品海洛因，所為係犯毒品危害防制條例
    第十條第一項之施用第一級毒品罪。其施用前非法持有海洛
    因之行為，為施用毒品之當然手段，應為施用毒品之行為所
    吸收，均不另論罪。被告曾有事實欄所載之罪刑執行紀錄，
    最近一次徒刑執行完畢日期係九十九年八月二十九日，此有
    上開被告前案紀錄表一份在卷可考，被告於五年以內，故意
    再犯本件最重本刑為有期徒刑以上之罪，應依刑法第四十七
    條第一項之規定，論以累犯，並加重其刑。爰審酌被告屢次
    施用毒品而不思悔改，品行不端，意志力薄弱，其施用毒品
    經強制戒治後，仍無法斷絕施用毒品惡習，若非將其處以較
    長之刑期，與社會上毒品來源隔離，使其能深自反省，斷絕
    與毒品之接觸，不足以改正施用毒品惡習，並懲所犯及被告
    犯罪後對於施用毒品之犯行，已經坦承，態度良好等一切情
    狀，量處如主文所示之刑，以資懲儆。
據上論斷，應依刑事訴訟法第二百七十三條之一第一項、第二百
九十九條第一項前段，毒品危害防制條例第十條第一項，刑法第
十一條前段、第四十七條第一項，判決如主文。
本案經檢察官聶眾到庭執行職務。
中    華    民    國   100    年    10    月    7     日
                    臺灣板橋地方法院刑事第十一庭
                              法  官  王綽光
以上正本證明與原本無異。
如不服本判決，應於判決送達後十日內敘明上訴理由，向本院提
出上訴狀 (應附繕本) ，上訴於臺灣高等法院。其未敘述上訴理
由者，應於上訴期間屆滿後二十日內向本院補提理由書「切勿逕
送上級法院」。
                              書記官  許清秋
中    華    民    國   100    年    10    月    11    日
附錄本案論罪科刑法條全文：
毒品危害防制條例第十條
施用第一級毒品者，處六月以上五年以下有期徒刑。
施用第二級毒品者，處三年以下有期徒刑。